臺灣南投地方法院民事小額判決
111年度埔小字第195號
原      告  第一產物保險股份有限公司

法定代理人  李正漢  
訴訟代理人  張明堂  
            張泰源  

被      告  吳榮康  

上列當事人間請求損害賠償(交通)事件，本院於民國111年11月1
7日言詞辯論終結，判決如下：
    主      文
被告應給付原告新臺幣7,185元，及自民國111年10月25日起至清
償日止，按年息百分之5計算之利息。
訴訟費用新臺幣1,000元由被告負擔。
本判決得假執行。
    事實及理由
一、按訴狀送達後，原告不得將原訴變更或追加他訴，但擴張或
    減縮應受判決事項之聲明者，不在此限，民事訴訟法第255
    條第1項第3款定有明文，依同法第436條之23、第436條第2
    項規定，此於小額訴訟程序亦有適用。查本件原告起訴時聲
    明：被告應給付原告新臺幣（下同）13,192元，及自起訴狀
    繕本送達之翌日起至清償日止，按年息百分之5計算之利息
    。嗣於民國111年11月17日言詞辯論當庭變更聲明為：被告
    應給付原告7,185元及自起訴狀繕本送達之翌日起至清償日
    止，按年息百分之5計算之利息，核原告所為訴之變更係減
    縮應受判決事項之聲明，揆諸上開法律規定，自應准許。
二、原告主張：被告駕駛車牌號碼000-0000號自用小客車於109
    年11月19日11時許，在南投縣武陵停車場處，因倒車不慎，
    致原告所承保訴外人張固年所有並駕駛之車牌號碼000-0000
    號自用小客車（下稱系爭車輛）受損。系爭車輛經送廠維修
    ，維修費用為新臺幣13,192元（含工資800元、烤漆5,717元
    、零件6,675元）並已理賠完畢，經計算折舊後僅請求7,185
    元。為此，爰依侵權行為及保險法第53條第1項規定，請求
    被告賠償修理費用等語。並聲明：被告應給付原告7,185元
    及自起訴狀繕本送達之翌日起至清償日止，按年息百分之5
    計算之利息。
三、被告則以：當初倒車不慎碰到系爭車輛僅小擦痕，系爭車輛
    案發5個月後才去修車，無法證明這次修理費用是我造成，
    原告求償金額過高等語，資為抗辯。並聲明：原告之訴駁回
    。
四、法院之判斷：
  ㈠原告主張之事實，業據其提出汽車保險計算書（任意）、南
    投縣政府警察局道路交通事故當事人登記聯單、新北都鈴木
    汽車土城廠估價單、統一發票、系爭車輛行車執照、照片為
    據，並經本院依職權向南投縣政府警察局仁愛分局調閱本件
    道路交通事故調查卷宗核閱屬實，被告對於本次事故係因被
    告所致乙情亦不爭執，然認原告請求賠償金額過高，並以前
    揭情詞置辯。
　㈡按物被毀損時，被害人除得依民法第196條請求賠償外，並不
    排除民法第213條至第215條之適用。依民法第196條請求賠
    償物被毀損所減少之價額，得以修復費用為估定之標準，但
    以必要者為限（例如：修理材料以新品換舊品，應予折舊）
    。被害人如能證明其物因毀損所減少之價額，超過必要之修
    復費用時，就其差額，仍得請求賠償【最高法院77年度第9
    次民事庭會議決議㈠可資參照】。查原告主張系爭車輛修復
    費用為13,192元（含工資800元、烤漆5,717元、零件6,675
    元），業據提出新北都鈴木汽車土城廠出具之估價單及發票
    為證，惟該修復費用中零件部分既係以新品更換舊品，則應
    扣除折舊後計算其損害。復依行政院所頒「固定資產耐用年
    數表」及「固定資產折舊率表」之規定，小客車之耐用年數
    為5年，依定率遞減法每年折舊千分之369，其最後1年之折
    舊額，加歷年折舊累計額，其總和不得超過該資產成本原額
    之10分之9。系爭車輛自103年8月出廠（見本院卷第19頁）
    ，迄本件車禍發生時即109年11月19日，實際使用日數顯已
    超過5年之耐用年數，關於零件折舊部分應受到不得超過10
    分之9之限制，故應以10分之9計算其折舊，以此為計，原告
    得請求之零件修理費為6,675元【計算式：6,675×（1－9/10
    ）＝668，小數點以下四捨五入】，加計無庸折舊之工資、烤
    漆費用，則被告應賠償之修理費合計為7,185元（計算式：6
    68+800+5,717=7,185），即為原告得請求之修復費用。
　㈢至被告以前詞置辯。然依道路交通事故照片（見本院卷第41
    頁）、被告所提之車輛受損情形照片（第97頁）所示，系爭
    車輛送修時，其右前保桿確有刮損痕跡，又依原告所提出之
    估價單，其上所載維修項目均係位於前保桿位置，核與本件
    事故所造成之車損部位相符，參酌系爭車輛交由與兩造無利
    害關係之車廠估價核定維修項目，維修項目亦無不合理之處
    ，堪認該估價單之修理項目均具有修復之必要性，且屬合理
    ，被告空言爭執，要無可採
　㈣末按遲延之債務，以支付金錢為標的者，債權人得請求依法
    定利率計算之遲延利息。給付無確定期限者，債務人於債權
    人得請求時，經其催告而未為給付，自受催告時起，負遲延
    責任。其經債權人起訴而送達訴狀，或依督促程序送達支付
    命令，或為其他相類之行為者，與催告有同一之效力。應付
    利息之債務，其利率未經約定，亦無法律可據者，週年利率
    為百分之5，民法第233條第1項、第229條第2項及第203條分
    別定有明文。本件原告請求被告給付之損害賠償，係以支付
    金錢為標的，且無約定利率，故原告請求被告給付自起訴狀
    繕本送達翌日即111年10月25日起至清償日止，按年息百分
    之5計算之利息，併應准許。　　
五、從而，原告依侵權行為及保險代位之法律關係，請求被告給
    付7,185元，及自起訴狀繕本送達翌日即111年10月25日起至
    清償日止，按年息百分之5計算之利息，為有理由，應予准
    許。
六、本件係適用小額訴訟程序所為被告敗訴之判決，爰依民事訴
    訟法第436條之20，依職權宣告假執行。
七、本件係小額訴訟事件，依民事訴訟法第436條之19第1項規定
    ，確定本件訴訟費用額為第一審裁判費1,000元，由被告負
    擔。　　
中　　華　　民　　國　　111 　年　　11　　月　　24　　日
                  埔里簡易庭  法  官  許慧珍
以上為正本係照原本作成。
如不服本判決，應於送達後20日內，向本院提出上訴狀並表明上
訴理由，如於本判決宣示後送達前提起上訴者，應於判決送達後
20日內補提上訴理由書（須附繕本）。
如委任律師提起上訴者，應一併繳納上訴審裁判費。
中　　華　　民　　國　　111 　年　　11　　月　　24　　日
                              書記官  藍建文